【裁判字號】    88,再,1
【裁判日期】    890217
【裁判案由】    竊盜
【裁判全文】
臺灣高等法院高雄分院刑事判決                      八十八年度再字第一號
      上訴人
      即被告  甲○○
      選任辯護人  孫志鴻
右上訴人因竊盜案件，不服臺灣高雄地方法院八十五年度易字第六四二四號中華民國
八十五年十月八日第一審判決（起訴案號：臺灣高雄地方法院檢察署八十五年度偵字
第二０七八三號），提起上訴，本院八十五年度上易字第二二二一號判決確定後，被
告聲請再審，本院以八十八年度聲再字第一四八號裁定開始再審，並判決如左：
      主    文
原判決撤銷。
甲○○無罪。
      理    由
一、公訴意旨略以：被告甲○○意圖為自己不法之所有，於八十五年三月底，在台北
    市○○區○○街二十三巷，自備鑰匙竊取告訴人乙○○所有之ＣＧ─四二九六號
    自用小客車，得手後，駛回高雄市家中，於八十五年九月二日一時二十分許，在
    高雄市○鎮區○○路、英明路，為警查獲，並扣得所有之鑰匙一把。案經高雄市
    政府警察局三民第一分局移送偵辦，因認被告有犯刑法第三百二十條第一項之竊
    盜罪嫌。
二、按犯罪事實應依證據認定之，無證據不得推定其犯罪事實，刑事訴訟法第一百五
    十四條定有明文。而認定犯罪事實所憑之證據，須適於為被告犯罪事實之證明者
    ，始得採為斷罪資料。被告之自白，雖為證據之一種，但依刑事訴訟法第一百五
    十六條第一項規定，被告之自白，須非出於強暴、脅迫、利誘、詐欺、違法押
    或其他不正之方法，且與事實相符者，始得為證據。又依同條第二項規定，被告
    之自白，不得作為有罪判決之唯一證據，仍應調查其他必要之證據，以察其是否
    與事實相符。立法目的乃欲以補強證據擔保自白之真實性，亦即以補強證據之存
    在，藉之限制自白在證據上之價值，防止偏重自白，發生誤判之危險。
三、公訴人認被告有犯前開竊盜罪嫌，係以被告於警訊及偵查中之自白，告訴人之指
    訴，及扣案之鑰匙一支，為其主要論據。訊據上訴人即被告甲○○堅決否認有前
    開竊盜犯行，辯稱：本件ＣＧ─四二九六號自用小客車係伊朋友司界英向伊借錢
    所交付之擔保品，並非伊所竊盜。該車係乙○○交予司界英，後來自己卻謊報遺
    失，致伊因竊盜罪被判處有期徒刑八月。事實上，伊係被乙○○所誣告，已另案
自訴乙○○誣告，經台灣高等法院判處乙○○有期徒刑六月確定在案，足見伊並
    未竊盜，伊於偵查中之自白是不實在等語。
四、經查乙○○於八十五年三月間已將妻林佩儀所有車號ＣＧ─四二九六號之自用小
    客車出賣而交付第三人司界英及綽號「小朱」之男子使用，因司界英及「小朱」
    未交付全部車款而未辦理過戶，仍由乙○○負擔所有交通違規之罰單，乙○○不
    堪其擾，又未能尋得司界英解決，明知該車並未失竊，竟於八十五年七月二十三
    日，與不知情之妻林佩儀同向台北市政府警察局大安分局瑞安派出所，謊稱車子
    於八十五年三月二十九日在台北市○○區○○街二十三巷口失竊，致該車之持有
    人甲○○被訴竊盜犯行，並被判處有期徒刑八月確定。嗣經甲○○向台灣台北地
    方法院提起自訴，經該院及台灣高等法院認定乙○○明知上開車輛並未遺失，而
    向警局謊報失竊，其未指定犯人而誣告之意圖至明，而判處乙○○有期徒刑六月
    確定在案，以上各情，業經本院調取台灣高等法院八十七年上易字第七０五九號
    被告乙○○誣告案件刑事卷宗審核屬實。由上觀之，被告於偵查中之自白，既與
    事實不符，且無補強證據足證其為真實，自難採為不利於被告之認定。又告訴人
    之指訴既屬誣告，已如前述，即無可採。此外，復查無其他確切證據，足證被告
    犯罪，依前開說明，應認不能證明被告犯罪，則原審所為被告科刑之判決，尚有
    未當。被告上訴意旨，執此指摘原判決不當，為有理由，自應由本院將原判決撤
    銷改判，另為被告無罪之諭知。
五、被告經合法傳喚，無正當理由不到庭，爰不待其陳述逕行判決。
據上論斷，應依刑事訴訟法第三百六十九條第一項前段、第三百六十四條、第三百零
一條第一項、第三百七十一條，判決如主文。
本案經檢察官羅正平到庭執行職務。
中      華      民      國    八十九    年      二      月     十七     日
                              臺灣高等法院高雄分院刑事第三庭
                                  審判長法官  莊秋桃
                                        法官  陳中和
                                        法官  謝宏宗
右正本證明與原本無異。
不得上訴。
                                      書記官  陳靖華
中    華    民    國     八十九     年       二       月    十八        日
                                                                        Ｆ


司法院資訊處製作；財團法人民間司法改革基金會備份。
